【裁判字號】    88,中簡上,55
【裁判日期】    891230
【裁判案由】    誣告
【裁判全文】
臺灣臺中地方法院刑事判決                        八十八年度中簡上字第五五號
    上  訴  人  甲○○
    即  被  告
右上訴人因誣告案件，不服本院台中簡易庭八十七年度中簡字第二七一六號，中華民
國八十七年十二月十日第一審簡易判決（聲請案號：台灣台中地方法院檢察署八十七
年度偵字第七０五一號），提起上訴，本院判決如左：
    主  文
上訴駁回。
    事實及理由
一、本案經本院審理結果，認第一審簡易判決認事用法及量刑均無不當，應予維持，
    並引用第一審判決書（包括聲請簡易判決處刑書）記載之事實、證據及理由。
二、上訴人即被告甲○○之上訴意旨略以：(一)其與證人乙○○並無生意往來，無交換
    支票使用之情形，徐某為逃避侵占遺失物之罪責，才杜撰於八十六年十二月二十
    一日向被告借用本件支票；(二)倘果真為借票關係，則應負票款責任者乃乙○○，
    被告無責任可言，殊無謊報遺失誣告他人之必要；(三)被告因生意週轉，常以支票
    向乙○○之妹徐麗媛調借現金，此為乙○○所悉，其遂將拾獲之本件支票，持向
    不知情之徐麗媛調現，圖得不法利益；(四)檢察官指稱被告自知遺失支票後，未於
    相當期間辦理掛失止付，有違常情乙節，所認定之事實有誤，蓋被告曾於八十七
    年二月間向台中巿第二信用合作社辦理掛失止付，因票據交換所作業失誤，將本
    件支票之發票人趙寶真列為拒絕往來戶，致被告無法辦理掛失止付之手續，非被
    告知遺失而不為止付。
三、經查：
    (一)被告雖供稱本件支票乃其於八十六年十二月間所遺失，經證人乙○○拾獲，擅
      自填載發票日期及金額後持用，其因一時疏忽，至八十七年二月二十五日才前
      往台中巿第二信用合作社辦理掛失止付，其無將該紙支票借給乙○○使用，絕
      無誣告云云。惟就其所言乙○○係拾獲該紙支票，非向其借用乙節，並未提供
      此方面之證據或指出證據所在供本院查證。
    (二)又被告所稱其於八十七年二月二十五日前往辦理止付部分，經本院將被告此項
      陳述轉向台中巿第二信用合作社查證，據該社以八十九年四月一日中巿二信總
      字第二０三號函覆稱：被告係於八十九年三月九日前往辦理掛失止付。
    (三)而證人乙○○於本院審理時仍結證稱：被告於八十六年十二月二十一日，在台
      中巿進德國小前，借其本件之支票，並授權其得填載票款為新台幣（下同）二
      十三萬元，發票日為八十七年二月二十七日，事後其持此張支票向徐麗媛調現
      等語，核與其偵查中所言及證人徐麗媛前於警訊中供述乙○○持此張支票於八
      十六年十二月間向其調現之詞均相符。另被告供承早已結識證人乙○○，其前
      開上訴意旨中並稱因生意週轉，常以支票向乙○○之妹徐麗媛調借現金，其間
      並不陌生。
    (四)此外，該紙支票之發票日為八十七年二月二十七日，證人徐麗媛於八十六年十
      二月二十二日即提出交換，並於八十七年二月二十七日、同年三月九日二次遭
      到退票，此有相關退票資料附於偵查卷可參。
    (五)綜合前述，被告遲至八十七年三月九日，於該紙支票已被提示後，始辦理掛失
      止付，謂其於八十六年十二月間即遺失支票，且適為友人所拾獲，衡諸常情，
      較難置信，況查無實證。反之，證人乙○○前後之證詞相符，與證人徐麗媛所
      言亦無不合，其兄妹二人與被告間又早已認識，被告與證人徐麗媛間且早有利
      用支票調現往來之事實，證人乙○○取得該紙支票之原因，應即如其證詞所言
      ，而非適巧拾獲。從而，被告應有未指定犯人，而向該管公務員誣告犯罪之犯
      行無訛，前開辯解之詞，尚難憑採，其上訴顯無理由，應予駁回。
四、被告經合法傳喚，無正當之理由不到庭，此有本院之送達證書一紙在卷可憑，爰
    不待其陳述，逕行判決。
據上論斷，應依刑事訴訟法第四百五十五條之一第三項、第一項、第三百七十三條、
、第三百七十一條、第三百六十八條，判決如主文。
中      華      民      國      八十九    年    十二    月    三十      日
                                          審判長法  官  蔡  名  曜
                                                法  官  張  靜  琪
                                                法  官  莊  深  淵
右正本證明與原本無異。
                                        書記官
中      華      民      國      九十      年    一      月      四      日


司法院資訊處製作；財團法人民間司法改革基金會備份。
